臺灣高雄地方法院民事裁定            100年度監宣字第199號
聲  請  人  曾玥瑩
上列聲請人聲請曾德明監護宣告事件，本院裁定如下：
    主  文
宣告曾德明（男，民國○○年○○月○○日生，身分證統一編號：Ｚ000
000000號）為受監護宣告之人。
選定曾玥瑩（女，民國○○年○ 月○○日生，身分證統一編號：Ｚ000
000000號）為受監護宣告人曾德明之監護人。
指定王春嬌（女，民國○○年○ 月○ 日生，身分證統一編號：Ｚ000
000000號）為會同開具財產清冊之人。
程序費用由受監護宣告人曾德明負擔。
    理  由
一、本件聲請意旨略以：聲請人曾玥瑩為應受監護宣告人曾德明
    之次女，曾德明於民國100 年4 月25日因腦內出血、高血壓
    等病症，雖延醫診治但不見起色，致已不能為意思表示或受
    意思表示，或不能辨識其意思表示之效果，已達受監護宣告
    之程度，聲請人爰依法聲請本院准予對曾德明為監護宣告，
    並選定聲請人為其監護人等語。
二、按「對於因精神障礙或其他心智缺陷，致不能為意思表示或
    受意思表示，或不能辨識其意思表示之效果者，法院得因本
    人、配偶、四親等內之親屬、最近一年有同居事實之其他親
    屬、檢察官、主管機關或社會福利機構之聲請，為監護之宣
    告。」民法第14條第1 項定有明文。又「法院應於鑑定人前
    訊問應受監護宣告之人。但有礙難訊問之情形或恐有害其健
    康者，不在此限。」、「監護之宣告，非就應受監護宣告之
    人之精神或心智狀況訊問鑑定人後，不得為之。」、「法院
    為監護之宣告時，應依職權就配偶、四親等內之親屬、最近
    一年有同居事實之其他親屬、主管機關、社會福利機構或其
    他適當之人選定一人或數人為監護人，並同時指定會同開具
    財產清冊之人。」民事訴訟法第602 條第1 項、第603 條、
    民法第1111條第1 項亦分別定有明文。
三、經查，聲請人主張之事實，業據提出高雄市立小港醫院診斷
    證明書1 份及戶籍謄本2 紙為證。而本院於鑑定人臨海醫院
    許德宏醫師前訊問曾德明，其並無反應；經鑑定人許德宏醫
    師鑑定後認為：病患（即曾德明）因腦內出血、目前意識不
    清臥床，完全無法照顧自己之起居，也沒有辦法和外界溝通
    ，為植物人狀態，應為監護宣告等語（見本院100 年7 月13
    日鑑定筆錄），是依上揭鑑定結果，曾德明因上揭疾病致其
    心智缺陷，不能為意思表示及受意思表示，已達不能管理處
    分自己財產之程度，應可認定。本院爰依法宣告其為受監護
    宣告之人。
四、次查，聲請人曾玥瑩為受監護宣告人曾德明之次女，有戶籍
    謄本1 份在卷可參，是本院審酌聲請人與受監護宣告人關係
    密切，聲請人亦有意願擔任監護人，且受監護宣告人曾德明
    之配偶王春嬌及其他子女曾湘淇、曾茂喜、曾美雲及曾雋航
    均亦同意由聲請人擔任監護人，此有其等出具之家庭成員會
    議記錄1 份在卷可參，是本院認由聲請人擔任監護人，應無
    不當之處，本院爰依上揭法條規定，選定聲請人擔任曾德明
    之監護人。又經本院選定之監護人即聲請人，自應依民法第
    1112條規定，負責護養療治受監護宣告人曾德明之身體及妥
    善為財產管理之職務，一併敘明。
五、另就指定會同開具財產清冊之人部分，聲請人陳述：請本院
    指定曾德明之配偶王春嬌擔任會同開具財產清冊之人等語。
    本院參酌，王春嬌為受監護宣告人之配偶，是本院認由其擔
    任會同開具財產清冊之人，亦無不當，本院爰依上揭法條規
    定，指定王春嬌擔任會同開具財產清冊之人。又依民法第11
    13條準用同法第1099條之規定，於監護開始時，監護人對於
    受監護宣告人之財產，應會同王春嬌於2 個月內開具財產清
    冊並陳報法院，併此敘明。
六、依民事訴訟法第608 條第1 項，裁定如主文。
中    華    民    國  100     年    7     月    19    日
                   家事法庭     法  官  郭佳瑛
正本係照原本作成。
如不服本裁定關於選定監護人及指定會同開具財產清冊之人等部
分，應於送達後10日內向本院提出抗告狀，並繳納抗告費新臺幣
1,000元；其餘關於宣告監護之部分，不得抗告。
中    華    民    國  100     年    7     月    19    日
                                書記官  曾小玲